【裁判字號】    90,上訴,2164
【裁判日期】    901226
【裁判案由】    違反槍砲彈藥刀械管制條例
【裁判全文】
臺灣高等法院臺中分院刑事判決              民國九十年度上訴字第二一六四號
    上  訴  人
    即  被  告  甲○○
    指定辯護人  本院公設辯護人  乙○○
右上訴人因違反槍砲彈藥刀械管制條例案件，不服臺灣彰化地方法院中華民國九十年
八月二日第一審判決(民國九十年度訴字第八六九號，起訴案號：臺灣彰化地方法院
檢察署民國九十年度偵字第二一七一號)，提起上訴，本院判決如左：
    主      文
原判決撤銷。
甲○○未經許可，持有手槍，累犯，處有期徒刑陸年，併科罰金新台幣貳拾萬元，罰
金如易服勞役，以罰金總額與陸個月之日數比例折算。扣案之制式手槍壹支（槍枝管
制編號0000000000）及制式子彈貳拾壹顆（鑑驗後所餘）沒收。
    事      實
一、甲○○於民國八十年間曾犯殺人未遂、竊盜等案件，經本院判處有期徒刑三年六
    月確定，又於八十二年間犯肅清煙毒條例、藥事法、麻醉藥品管理條例等案件，
    復經本院分別判處有期徒刑三年六月、七月、四月確定，該三罪經定應執行刑為
    有期徒刑四年二月確定，二案接續執行，於八十四年十二月十四日假釋出獄，甫
    於八十九年七月三十一日假釋期滿執行完畢，仍不知悔改，其明知制式手槍及子
    彈係屬管制之槍彈，竟於八十四年年底，在彰化縣員林鎮○○路富山飯店收受由
    其弟李文明（已於交付槍、彈後一星期左右即八十四年年底死亡）所交付之具有
    殺傷力之美國ＳＭＩＴＨＷＥＳＳＯＮ廠製六六型口徑０．三五七吋之制式轉輪
    手槍一把（槍枝管制編號0000000000）及制式口徑０．三五七吋子彈
    二十三顆，即予以持有，並將該槍、彈藏放在彰化縣員林鎮○○路○段七十二巷
    三號前之停車場附近、彰化縣員林鎮○○路某空地及彰化縣田尾鄉○○村○○路
    三十九號等處。嗣於九十年三月十九日下午七時三十分許，因毒品危害防制條例
    案件遭通緝之甲○○持有該槍、彈，在彰化縣員林鎮○○路○段七十二巷三號前
    之停車場，為埋伏之員警上前將之逮捕，員警於逮捕時自其腰間霹靂袋中查獲上
    揭制式手槍一把及制式子彈二十三顆（經送鑑試射二顆，餘二十一顆），其中六
    顆子彈並已上膛。
二、案經彰化縣警察局北斗分局報請臺灣彰化地方法院檢察署檢察官偵查起訴。
    理      由
一、訊據被告甲○○對於右揭持有槍彈及於前開時地為警查獲之事實坦承不諱，且扣
    案之手槍一把（槍枝管制編號0000000000），係美國ＳＭＩＴＨＷＥ
    ＳＳＯＮ廠製六六型口徑０．三五七吋之制式轉輪手槍，槍號為“30ｋ1356”，
    槍管內具五條右旋來復線，機械性能良好，具有殺傷力，另扣案之子彈二十三顆
    ，均係制式口徑０．三五七吋子彈（經送鑑試射二顆，餘二十一顆），，均具有
    殺傷力一節，亦經內政部警政署刑事警察局鑑定在案，有該局九十年四月三日刑
    鑑字第四四七二三號鑑驗通知書附卷可憑，此外復有照片二張在卷可參，被告於
    本院雖辯稱：槍彈是我主動拿出來交給警察的云云，然據其於警訊稱：「該槍是
    我於九十年三月十九日下午三時許將它放在黑色的霹靂包繫在我的腰際上攜帶‧
    ‧‧‧我駕車號ＢＩ─九四七八自小客車前往員林湖水里找一位朋友但未遇，於
    是我就在員林鎮山區四處逛，直到晚上七時許在員林市區吃東西後駕車返回員林
    鎮○○路○段七三巷三號前停車場之後被警方查獲」，又於偵查中稱：「查獲地
    是我停車處，槍是在我腰間霹靂袋搜出，還有二十三發子彈，有六顆已上膛‧‧
    ‧‧霹靂袋是弟弟給我的，我弟弟八十四年已死亡，我怕因我前科累累，不敢將
    槍交警察」等語（偵查卷六、廿九頁反面），依上供述，被告因怕前科累累，不
    敢將槍交警察，足見該槍彈係警於其腰際所繫霹靂袋內搜出，而非其主動交出無
    疑，所辯不足採信，被告犯行堪予認定。
二、核被告所為，係犯槍砲彈藥刀械管制條例第七條第四項之持有手槍罪及同條例第
    十二條第四項之持有子彈罪（公訴人誤引用為同條例第十一條第四項）。被告係
    以一行為，同時未經許可持有槍、彈，而觸犯數罪名，為想像競合犯，應從一重
    依槍砲彈藥刀械管制條例第七條第四項處斷。又被告曾於八十年間，因殺人未遂
    等案件，經法院判處有期徒刑三年六月確定，又於八十二年間，因肅清煙毒條例
    、藥事法、麻醉藥品管理條例案件，分別經法院判處有期徒刑三年六月、七月、
    四月確定，該三罪經定應執行刑為有期徒刑四年二月確定，二案接續執行，於八
    十四年十二月十四日假釋出獄，於八十九年七月三十一日假釋期滿執行完畢，此
    有台灣彰化地方法院檢察署刑案資料查註紀錄表在卷可稽，而被告持有槍枝之犯
    罪行為繼續中，其於受有期徒刑執行完畢五年以內，再犯有期徒刑以上之本罪，
    為累犯，應依法加重其刑。原審予被告論科，固非無見，惟查槍砲彈藥刀械管制
    條例業於九十年十一月十四日修正公布，同月十六日生效，依修正後之新法已將
    舊條例第十九條宣告強制工作之規定刪除。則比較新舊法，以新法有利於行為人
    ，乃原審仍適用舊條例第十九條之規定對被告宣告強制工作，自有未合，是被告
    上訴意旨謂其雖持有槍彈，但未曾持以作案，請求從輕處罰，雖非可取，惟原判
    決既有可議，即應予撤銷改判，爰審酌被告犯罪之動機、手段、子彈已上膛，其
    行為已生危害社會治安及犯後態度等一切情狀，量處如主文第二項所示之刑，罰
    金部分並諭知易服勞役之折算標準示懲。扣案之美國ＳＭ─ＴＨＷＥＳＳＯＮ廠
    製六六型口徑０．三五七吋之制式轉輪手槍一把（槍枝管制編號0000000
    000）及制式口徑０．三五七吋子彈二十一顆均係違禁物，應予宣告沒收，至
    鑑驗時供試射之子彈二顆已滅失不存在，爰不予宣告沒收，附此敘明。
據上論斷，應依刑事訴訟法第三百六十九條第一項前段、第三百六十四條、第二百九
十九條第一項前段，槍砲彈藥刀械管制條例第七條第四項、第十二條第四項、刑法第
十一條前段、第五十五條、第七十四條、第四十二條第三項、第三十八條第一項第一
款、第二條第一項前段、罰金罰鍰提高標準條例第二條，判決如主文。
本案經檢察官丙○○到庭執行職務。
中      華      民      國      九十    年      十二    月      廿六    日
                                臺灣高等法院臺中分院刑事第二庭
                                      審判長法  官  羅  禮  政
                                            法  官  蔡  聰  明
                                            法  官  陳  欣  安
右正本證明與原本無異。
如不服本判決應於收受送達後十日內向本院提出上訴書狀，其未敘述上訴之理由者並
得於提起上訴後十日內向本院補提理由書（均須按他造當事人之人數附繕本）。
                                            書記官  紀  美  鈺
中      華      民      國      九十    年      十二    月      廿七    日
附錄：
槍砲彈藥刀械管制條例第七條第四項
未經許可，持有、寄藏或意圖販賣而陳列第一項所列槍砲、彈藥者，處五年以上有期
徒刑，併科新臺幣一千萬元以下罰金。
槍砲彈藥刀械管制條例第十二條第四項
未經許可，持有、寄藏或意圖販賣而陳列子彈者，處五年以下有期徒刑，併科新台幣
三百萬元以下罰金。
                                                                        Ａ


司法院資訊處製作；財團法人民間司法改革基金會備份。
